

Đào Thị Ngọc Trâm Dược sĩ Đại học



Νĩ



29/07/1995



01653 461 754



Daotram.pharma@gmail.com



TP. HCM

KỸ NĂNG

Tin học văn phòng

Tiếng Anh

Thuyết trình

Giao tiếp

Làm việc nhóm

SỞ THÍCH

- Đọc sách về kinh doanh
- Ca hát
- Dẫn chương trình
- Đi du lịch



VỊ TRÍ ỨNG TUYỂN

Dược sĩ tư vấn



MỤC TIÊU NGHỀ NGHIỆP

Với vị trí là một Dược sĩ tư vấn thuốc, bản thân mong muốn được cống hiến hết mình trong việc làm tăng doanh số bán hàng cho công ty. Sau 2 năm tôi sẽ phấn đấu là một thành viên trong bộ phận chiến lược của công ty góp phần giúp quảng bá hình ảnh công ty và sản phẩm trên thị trường dược phẩm.



HỌC VẤN

09/2013 - 05/2018

- Khoa Dược Trường Đại học Duy Tân
- Điểm trung bình học tập: 3.63/4
- Tốt nghiệp loại: Xuất sắc



KINH NGHIỆM

10/2017 - 05/2018

Làm khóa luận tốt nghiệp:

Bảo vệ xuất sắc khóa luận với tên đề tài : "Nhận dạng các chính sách Marketing đối với các sản phẩm hỗ trợ và điều trị bệnh xương khớp trên thị trường giai đoạn 2015 – 2017".

10/2017 - 12/2017

- Thực tế tại Nhà thuốc Đại học, quận Hải Châu, Thành phố Đà Nẵng. Trong quá trình thực tế, ngoài việc trau dồi kiến thức chuyên môn, tôi đã học hỏi được các kỹ năng như:
- Bán hàng và cung cấp thông tin thuốc cho khách hàng
- Giao tiếp với khách hàng
- Tư vấn về việc sử dụng thuốc an toàn hiệu quả cho người sử dụng.
- Nắm bắt tâm lý khách hàng.



HOẠT ĐỘNG

08/2015 - 05/2017

■ Tham gia CLB Dược sĩ ngôi sao, thành viên trong nhóm "Vườn ươm tài năng CEO" của khoa.

11/2017

■ Tham gia tình nguyện cấp phát thuốc miễn phí tại huyện Quế Sơn, tỉnh Quảng Nam do Bệnh viện Ung bướu Thành phố Đà Nẵng tài trơ.

09/2016

 Chứng nhận tham gia khóa học ngắn hạn về đào tạo kỹ năng khởi nghiệp do trường tổ chức

NGƯỜI THAM CHIẾU : PGS. TS Nguyễn Thái Hằng – Trưởng khoa Dược Đại học Duy Tân.